【裁判字號】    97,抗,517
【裁判日期】    970411
【裁判案由】    假扣押
【裁判全文】
臺灣高等法院民事裁定                   97年度抗字第517號
抗  告  人  甲○○
上列抗告人與相對人乙○○間假扣押事件，對於中華民國97年2
月1日臺灣臺北地方法院97年度裁全字第1067號裁定，提起抗告
，本院裁定如下：
    主  文
抗告駁回。
抗告費用由抗告人負擔。
    理  由
一、按債權人就金錢請求或得易為金錢請求之請求，欲保全強制
    執行者，得聲請假扣押。假扣押非有日後不能強制執行或甚
    難執行之虞者，不得為之。請求及假扣押之原因應釋明之。
    前項釋明如有不足，而債權人陳明願供擔保或法院認為適當
    者，法院得定相當之擔保，命供擔保後為假扣押，為民國92
    年2月7日總統令修正公布之民事訴訟法第522條第1項、第
    523條第1項及第526條第1項、第2項所明定。依上開規定可
    知，債權人聲請假扣押，應就其請求及假扣押之原因加以釋
    明。該項釋明如有不足，而債權人陳明願供擔保或法院認為
    適當者，法院得定相當之擔保，命供擔保後為假扣押。
二、本件相對人於原法院主張略以：伊執有抗告人所簽發，發票
    日：民國97年1月24日、票號AB0000000、面額：新台幣（下
    同）238萬元、付款人：慶豐商業銀行儲蓄部，迭經催討，
    抗告人均置之不理。頃聞抗告人有隱匿財產之行為，恐日後
    有不能強制執行或甚難執行之虞，為此聲請裁定准就抗告人
    之財產於238萬元範圍內為假扣押，並願供擔保以補釋明之
    不足等語，並提出支票及退票理由單（見原法院卷第4頁）
    為證，以為釋明。經查，上開資料釋明程度尚有不足，惟相
    對人既陳明願供擔保以補釋明之不足，是相對人假扣押之聲
    請，自應准許。抗告意旨雖略以：伊並未積欠相對人系爭票
    款，伊不慎遺失系爭支票，除已通知付款銀行止付外，並已
    聲請公示催告在案，伊於接獲本件假扣押裁定後，方知悉系
    爭支票為相對人取得，而相對人竟以其持有系爭支票，謊稱
    伊不給付系爭票款而聲請本件假扣押裁定，系爭票據債權不
    存在云云。惟查，抗告人上開辯稱縱屬實在，乃應待本案解
    決之問題。從而原裁定准如相對人所請，並無不合。抗告意
    旨指摘原裁定不當，聲明廢棄，為無理由，應駁回其抗告。
三、據上論結，本件抗告為無理由，爰裁定如主文。
中    華    民    國    97    年    4     月    11    日
                  民事第七庭
                      審判長法  官  鄭三源
                            法  官  邱  琦
                            法  官  王聖惠
正本係照原本作成。
本裁定除以適用法規顯有錯誤為理由，並經本院許可外，不得再
抗告。如提起再抗告，應於收受後10日內委任律師為訴訟代理人
向本院提出再抗告狀。並繳納再抗告費新台幣１千元。
中    華    民    國    97    年    4     月    14    日
                            書記官  陳樂觀


司法院資訊處製作；財團法人民間司法改革基金會備份。
